臺灣彰化地方法院彰化簡易庭民事小額判決　
110年度彰小字第846號
原      告  富邦產物保險股份有限公司

法定代理人  羅建明
訴訟代理人  林揚軒
被      告  王耀東
上列當事人間損害賠償事件，本院於民國111年1月26日言詞辯論
終結，判決如下：
    主    文
被告應給付原告新臺幣58,978元，及自民國110年11月16日起至
清償日止按年息5％計算之利息。
訴訟費用新臺幣1,000元，由被告負擔新臺幣987元，餘由原告負
擔。
本判決第1項得假執行。
    理由要領
民事訴訟法第436條之8第1項規定「關於請求給付金錢或其他代
  替物或有價證券之訴訟，其標的金額或價額在新台幣十萬元以
  下者，適用本章所定之小額程序」，第436條之18第1項規定「
  判決書得僅記載主文，就當事人有爭執事項，於必要時得加記
  理由要領」。
本院依兩造之主張及舉證，判斷如下： 
㈠被告為交通事故之肇事因素，訴外人陳昺瑞無肇事因素。
㈡車牌號碼000-0000號汽車非運輸業用，遭毀損時出廠2月，未逾
  5年，修復費用新臺幣（下同）59,755元，包含零件27,970元
  、工資31,785元，零件部分以附表所示平均法計算折舊後為27
  ,193元，連同無庸折舊之其餘費用合計58,978元（計算式：27
  ,193＋31,785＝58,978）。
㈢原告依侵權行為、保險人代位權之法律關係，請求被告給付58,
  978元，及自起訴狀繕本送達翌日即民國110年11月16日起至清
  償日止按年息5％計算之利息，為有理由，應予准許；逾此部分
  ，為無理由，應予駁回。　
中　　華　　民　　國　　111 　年　　2 　　月　　16　　日
                  彰化簡易庭  法    官  廖政勝
以上正本係照原本作成。
如不服本判決，應於判決送達後20日內，以其違背法令為理由（
表明判決所違背之法令及其具體內容，與依訴訟資料可認為判決
有違背法令之具體事實），向本院提出上訴狀，並按應送達於他
造之人數提出繕本或影本，及繳納第二審裁判費。
中　　華　　民　　國　　111 　年　　2 　　月　　16　　日
                              書 記 官  梁高賓
附表：
依行政院所頒固定資產耐用年數表及固定資產折舊率表，【非運
輸業用客車、貨車】之耐用年數為5年，依平均法計算其折舊結
果（即以固定資產成本減除殘價後之餘額，按固定資產耐用年數
表規定之耐用年數平均分攤，計算折舊額），每年折舊率為5 分
之1 ，並參酌營利事業所得稅查核準則第95條第6 項規定「固定
資產提列折舊採用定率遞減法者，以1年為計算單位，其使用期
間未滿1年者，按實際使用之月數相當於全年之比例計算之，不
滿1月者，以1月計」，上開【非運輸業用客車、貨車】自出廠日
108年9月，迄本件車禍發生時即108年11月，已使用2月，則零件
扣除折舊後之修復費用估定為27,193元【計算方式：1.殘價＝取
得成本÷( 耐用年數＋1)即27,970÷(5+1)≒4,662（小數點以下四捨
五入）；2.折舊額 ＝(取得成本－殘價)×1/（耐用年數）×（使用
年數）即(27,970－4,662) ×1/5×（0+2/12）≒777（小數點以下四
捨五入）；3.扣除折舊後價值＝（新品取得成本－折舊額）即27,9
70－777＝27,193】